# 供应商返利赠送机器设备如何入账

提问人：学无止境 cui 时间：2019-09-03 20:26:38
请教陈版，企业向供应商采购商品，双方签订了一个两年期的合作协议，约定 2 年的平均采购量达到一定程度后，供应商无偿赠送一台机器设备供企业使用。协议约定该设备的价值为 100 万。市场价值约为 80 万左右，请问 2 年后采购量达到协议约定条件，收到供应商赠送的设备，该设备如何入账，入账价值为多少？

回答人：chenyiwei
取得设备的入账价值为取得时该设备的市场价值，入账时，贷方冲减采购成本。如果在 2 年内能够合理预见很可能完成采购目标从而可以获得设备的，也可以在 2 年期间内预提应收返利金额并冲减各该年度的采购成本。